【裁判字號】    92,上易,92
【裁判日期】    920305
【裁判案由】    傷害
【裁判全文】
臺灣高等法院臺南分院刑事判決          九十二年度上易字第九二號         潛
      上  訴  人  臺灣嘉義地方法院檢察署檢察官
      上  訴  人
      即  被  告  戊  ○  ○
      右  一  人
      選任辯護人  顏  志  銘
      上  訴  人
      即  被  告  甲  ○  ○
右列上訴人因被告等傷害案件，不服臺灣嘉義地方法院九十一年度易字第五九八號中
華民國九十一年十二月十日第一審判決（起訴案號：臺灣嘉義地方法院檢察署九十一
年度偵字第六八四二號），提起上訴，本院判決如左：
      主      文
上訴駁回。
      事      實
一、戊○○、丁○○、甲○○等三人於民國九十一年七月二十日凌晨一時許，在嘉義
    市○區○○路六六一號「歡唱ＫＴＶ」停車場內，因車輛擦撞糾紛，與丙○○、
    乙○○發生嫌隙，因而心生不滿，遂於同日凌晨三時三十分許，夥同綽號「阿嘉
    」、「阿明」、「阿宏」三名姓名年籍不詳成年男子，共同基於傷害人身體之犯
    意聯絡，由戊○○、丁○○分持路邊拾得木棍，甲○○則持上開三名姓名年籍不
    詳成年男子其中一人所交付球棒，至上開ＫＴＶ二二○號包廂內，共同毆打丙○○、乙○○（乙○○受傷害部分，未據告訴），致丙○○因此而受有頭部外傷併
    撕裂傷、胸部鈍挫傷併右肋骨第九根骨折、腹部鈍挫傷併肝臟挫傷、多處擦傷、
    鈍傷、右手指第四指骨折及左手尺骨骨折等傷害。
二、案經丙○○訴由嘉義市警察局第一分局移送臺灣嘉義地方法院檢察署檢察官偵查
    起訴。
      理      由
一、前開傷害事實，迭據被告戊○○、丁○○、甲○○於警訊、原審偵審中及本院審
    理時供承不諱，核與告訴人丙○○、被害人乙○○指訴之情節大致相符，並有診
    斷證明書二紙、現場監視照片十二幀附卷可稽，被告等自白與事實相符，本件事
    證明確，被告三人傷害犯行洵堪認定。
二、核被告戊○○、丁○○、甲○○所為，均係犯刑法第二百七十七條第一項傷害罪
    。被告三人與綽號「阿嘉」、「阿明」、「阿宏」三名姓名年籍不詳成年男子間
    ，互有犯意之聯絡及行為之分擔，均為共同正犯。原審審酌被告戊○○、丁○○
    、甲○○僅因細故即與告訴人發生口角，進而共同毆打告訴人及犯罪動機、目的
    、方法、所生損害與犯後雖坦承不諱，惟未與告訴人達成和解等一切情狀，適用
    刑法第二十八條、第二百七十七條第一項、第四十一條第一項前段、罰金罰鍰提
    高標準條例第一條前段、第二條，分別量處被告等各有期徒刑伍月，並諭知如易
    科罰金，均以三百元折算一日之標準，以示儆懲。並以被告等持以毆打告訴人之
    木棍及球棒，未經扣案，且非屬違禁物，並經被告等丟棄於前開ＫＴＶ附近工地
    ，已據被告等供明在卷，為免將來執行困難，爰不予宣告沒收。本院經核原判決
    認事用法，均無不合，量刑亦屬妥適。公訴人上訴意旨，指摘原判決量刑過輕，
    被告等上訴意旨，指摘原判決量刑過重，均為無理由，應予駁回。
三、據上論斷，應依刑事訴訟法第三百六十八條，判決如主文。
本案經檢察官曾顯智到庭執行職務。
中  華  民  國      九十二      年        三        月        五        日
                                臺灣高等法院臺南分院刑事第一庭
                                    審判長法官  茆    臺    雲
                                          法官  李    文    福
                                          法官  蔡    長    林
右正本證明與原本無異。
不得上訴。
                                    法院書記官  李    培    薇
中  華  民  國      九十二      年        三        月        五        日
附錄本案論罪科刑法條全文：
刑法第二百七十七條第一項：
  傷害人之身體或健康者，處三年以下有期徒刑，拘役或一千元以下罰金。


司法院資訊處製作；財團法人民間司法改革基金會備份。
